臺灣新北地方法院三重簡易庭小額民事判決
   　　　　　　　　　　　　　　　　110年度重小字第3525號
原      告  華南產物保險股份有限公司

法定代理人  陳文智  
訴訟代理人  陳立果  
複代理人    管禮    
被      告  張育全  




上列當事人間請求侵權行為損害賠償事件，經本院於民國111年2
月23日言詞辯論終結，本院判決如下：
    主  文
被告應給付原告新臺幣柒仟玖佰貳拾柒元，及自民國一一○年十
月二十日起至清償日止，按年息百分之五計算之利息。
原告其餘之訴駁回。
訴訟費用新臺幣壹仟元由被告負擔新臺幣陸佰壹拾柒元，餘由原
告負擔。
本判決原告勝訴部分得假執行。
    事實及理由要領
一、原告主張：
    被告前於民國109年4月17日19時24分許，駕駛車牌號碼000-
    0000號自用小客車，行經新北市三重區中山橋往台64五股方
    向快車道時，因變換車道時不讓直行車先行，且未注意安全
    距離之過失，致碰撞原告所承保、訴外人黃雄風所駕駛之車
    牌號碼000-0000號計程車（下稱系爭車輛），系爭車輛因而
    受有損害，支出修理費新臺幣（下同）1萬2,850元（工資6,
    000元、零件6,850元），原告並已依保險契約給付被保險人
    ，依法取得代位權，爰依侵權行為及保險代位之法律關係，
    請求被告給付1萬2,850元及自起訴狀繕本送達翌日起至清償
    日止，按年息百分之5計算之利息。
二、被告則以：
　　被告所駕駛車輛於事故中並未發生任何損壞，且事故發生為
    擦撞，原告所主張之修繕費用過高，原告應就其主張之修繕
    費用提出事故當日照片或影片，以證明其請求修繕之部分確
    實為本次事故所造成等語置辯，並聲明：原告之訴駁回。
三、得心證之理由：
（一）原告主張之前揭事實，業據其提出道路交通事故當事人登
      記聯單、初步分析研判表、道路交通事故現場圖、估價單
      、統一發票、行車執照、駕駛執照（本院卷第15至第29頁
      ）等件為證，核屬相符，並經本院依職權向新北市政府警
      察局三重分局調閱本件事故資料核閱屬實，被告亦對有過
      失致事故發生等情俱不爭執，雖就原告之請求另以前詞置
      辯，然被告既不否認曾與系爭車輛發生碰撞，復參諸原告
      所提之估價單，所維修之處亦為遭受擦撞之前保險桿及前
      輪胎處，是前開施作經核均屬針對系爭車輛受碰撞部位進
      行修復，並與原告主張之維修項目相符，被告雖辯稱此次
      碰撞僅為擦撞云云，然衡諸汽車因外力碰撞，受損情形往
      往不僅初步外觀所顯示者，其餘受損情形，通常需經實際
      檢修，始能發現並確認，是原告就系爭車輛之修復費用已
      盡相當證明之責，而被告就其抗辯並未提出證據以實其說
      ，是其所辯，尚難憑採，應認原告之主張可採。
（二）按因故意或過失，不法侵害他人之權利者，負損害賠償責
      任；又汽車、機車或其他非依軌道行駛之動力車輛，在使
      用中加損害於他人者，駕駛人應賠償因此所生之損害；另
      被保險人因保險人應負保險責任之損失發生，而對於第三
      人有損失賠償請求權者，保險人得於給付賠償金額後，代
      位行使被保險人對於第三人之請求權。但其所請求之數額
      ，以不逾賠償金額為限，民法第184條第1項前段、第191
      條之2前段及保險法第53條第1項分別定有明文。又按負損
      害賠償責任者，除法律另有規定或契約另有訂定外，應回
      復他方損害發生前之原狀；第1項情形，債權人得請求支
      付回復原狀所必要之費用，以代回復原狀，民法第213條
      第1項、第3項定有明文。又物被毀損時，被害人除得依民
      法第196條請求賠償外，並不排除民法第213條至第215條
      之適用。依民法第196條請求賠償物被毀損所減少之價額
      ，得以修復費用為估定之標準，但以必要者為限（例如︰
      修理材料以新品換舊品，應予折舊）。查系爭車輛為民國
      107年2月（推定15日）出廠使用，有行車執照在卷可稽（
      本院卷第29頁），至109年4月17日受損時止，已使用2年2
      月餘，依營利事業所得稅查核準則第95條第6項規定：「
      固定資產提列折舊採用定率遞減法者，以一年為計算單位
      ，其使用期間未滿一年者，按實際使用之月數相當於全年
      之比例計算之，不滿一月者，以一月計」之方法計算結果
      ，該車實際使用之期間應以2年3月計算。再依行政院所頒
      定資產耐用年數表及固定資產折舊率之規定，租賃用小客
      車之耐用年數為4年，依定率遞減法每年折舊千分之438，
      則原告請求之修理費中零件費用6,850元，依上開標準計
      算其折舊後為1,927元（計算式如附表）。是本件原告承
      保車輛所受損害之合理修復費用為上開扣除折舊額之零件
      費用1,927元及其他無須折舊之工資費用6,000元，共計7,
      927元（計算式：1,927元＋6,000元），逾此部分之請求，
      即屬無據，不應准許。
四、從而，原告依侵權行為損害賠償及保險代位等法律關係，請
    求被告給付原告7,927元及自起訴狀繕本送達之翌日即110年
    10月20日（本院卷第53頁）起至清償日止，按年息百分之5
    計算之利息，為有理由，應予准許；逾此範圍之請求，則為
    無理由，應予駁回。
五、本件事證已臻明確，兩造其餘攻擊、防禦方法及舉證，經本
    院審酌後，認對於判決結果均無影響，爰不一一論述，併此
    指明。
六、本件原告勝訴部分係依小額訴訟程序所為被告敗訴之判決，
    依民事訴訟法第436 條之20之規定，爰依職權宣告假執行。
七、本件係小額訴訟事件，應依民事訴訟法第436 條之19第1 項
    規定，確定本件訴訟費用為1,000元，由被告負擔617元，餘
    由原告負擔。　　　
中    華    民    國   111    年    3     月    11    日
                  臺灣新北地方法院三重簡易庭
                      法      官  王雅婷
以上正本係照原本作成。
如不服本判決，應於送達後20日內，向本院提出上訴狀，並表明
上訴理由（上訴理由應表明一、原判決所違背之法令及具體內容
。二、依訴訟資料可認為原判決有違背法令之具體事實。），如
於本判決宣示後送達前提起上訴者，應於判決送達後20日內補提
上訴理由書（須附繕本），如未於上訴後20日內補提合法上訴理
由書，法院得逕以裁定駁回上訴。
中    華    民    國   111    年    3     月    11    日
                      書  記  官  陳芊卉
附表
-----
折舊時間           金額
第1年折舊值        6,850×0.438=3,000
第1年折舊後價值    6,850-3,000=3,850
第2年折舊值        3,850×0.438=1,686
第2年折舊後價值    3,850-1,686=2,164
第3年折舊值        2,164×0.438×(3/12)=237
第3年折舊後價值    2,164-237=1,927